【裁判字號】    95,易,233
【裁判日期】    950725
【裁判案由】    竊盜
【裁判全文】
臺灣雲林地方法院刑事判決               95年度易字第233號
公  訴  人  臺灣雲林地方法院檢察署檢察官
被      告  丙○○
            丁○○
上列被告等因竊盜案件，經檢察官提起公訴（95年度偵字第2527
、2558號），於準備程序中，被告就被訴事實為有罪之陳述，經
本院合議庭裁定由受命法官獨任依簡式審判程序審理，判決如下
：
    主  文
丙○○共同連續竊盜，累犯，處有期徒刑壹年。
丁○○共同連續竊盜，處有期徒刑捌月。
    犯罪事實及證據
壹、程序事項：
    被告丙○○、丁○○所犯為死刑、無期徒刑、最輕本刑為3
    年以上有期徒刑之罪或高等法院管轄第一審案件以外之案件
    ，而於本院準備程序進行中，被告2 人就被訴事實為有罪之
    陳述，經法官告知簡式審判程序之旨，並聽取公訴人、被告
    之意見後，經本院合議庭裁定由受命法官獨任進行簡式審判
    程序，合先敘明。
貳、實體事項：
一、構成犯罪事實：
    丙○○前因竊盜、毒品危害防制條例等案件，分別經法院判
    處有期徒刑6 月及8 月，並定應執行有期徒刑1 年1 月確定
    ，復因竊盜案件，經法院判處有期徒刑10月確定，2 案接續
    執行，於94年11月3 日假釋出監，並於95年4 月28日假釋期
    滿未經撤銷而以已執行完畢論。詎丙○○竟不知悔改，基於
    意圖為自己不法所有之概括犯意，連續為以下竊盜犯行：
  (一)、丙○○與丁○○共同基於意圖為自己不法所有之概括犯意
      聯絡，於95年4 月18日上午10時許，由丁○○駕駛車牌號
      碼9H-6555 號自小貨車搭載丙○○，前往雲林縣土庫鎮新
      庄里182 號有人居住之豬舍，利用該豬舍後門未關閉之機
      會，侵入其內（無故侵入他人住宅部分，未提出告訴），
      共同竊取乙○○所有之銑板3 塊，得手後，旋即載往陳鳳
      琴所經營坐落於雲林縣崙背鄉○○村○○段第2387號地號
      土地上之「協全舊貨商」，以每公斤新台幣（下同）7 元
      之價格，變賣予不知情之陳鳳琴。復於同日上午10時40分
      許，2 人再度駕駛上開車輛，前往前揭豬舍，以相同方法
      ，竊取乙○○所有之銑板3 塊，得手後，亦載往「協全舊
      貨商」，變賣予不知情之陳鳳琴，共計得款3,000 元。
  (二)、丙○○繼於95年5 月10日中午12時許，在雲林縣崙背鄉南
      陽村崙背圓環停車場內，見李嘉芬所有之車牌號碼QFV-86
      3 號輕型機車鑰匙未取下，即以該鑰匙發動引擎之方式，
      徒手竊取該機車，得手後，留供己代步使用。
  (三)、嗣分別經乙○○於95年4 月18日下午4 時30分許，在「協
      全舊貨商」發現上開銑板後報警處理。及於95年5 月10日
      下午9 時10分許，在雲林縣崙背鄉大有村大有232 之5 號
      前，為警盤查後，始悉上情。
二、上開犯罪事實有下列證據可以證明：
  (一)告訴人乙○○於警詢之證述。
  (二)證人陳鳳琴、甲○○即李嘉芬之父於警詢之證述。
  (三)贓物認領保管單2 紙。
  (四)資源回收登記簿影本2紙。
  (五)指認口卡4張。
  (六)刑案現場照片16張及機車照片1張。
  (七)車籍作業系統查詢認可資料1張。
  (八)被告丙○○、丁○○於警詢、偵查中及本院審理時之自白。
  (九)綜上所述，足認被告丙○○、丁○○自白與事實相符，應可
    採信。本件事證明確，被告丙○○、丁○○犯行應堪認定。
三、論罪科刑之理由：
(一)、被告行為後，刑法及刑法施行法業於94年2 月2 日經總統以
    華總一義字第09 400014901號令修正公布，並於95年7 月1
    日施行（下稱新刑法，修正前刑法下稱舊刑法），參酌最高
    法院95年5 月23日刑事庭第8 次會議決議，新刑法第2 條第
    1 項之規定，係規範行為後法律變更所生新舊法律比較適用
    之準據法，於新刑法施行後，應適用新刑法第2 條第1 項之
    規定，為「從舊從輕」之比較。另於比較時應就罪刑有關之
    共犯、未遂犯、想像競合犯、牽連犯、連續犯、結合犯，以
    及累犯加重、自首減輕暨其他法定加減原因（如身分加減）
    與加減比例等一切情形，本於統一性及整體性原則，綜其全
    部罪刑之結果而為比較。本案涉及法律變更之部分經附表所
    示比較新舊刑法之規定，以舊刑法有利於被告，依新刑法第
    2 條第1 項規定，自應適用行為時之舊法，併此敘明。核被
    告丙○○、丁○○所為均係犯修正前刑法第320 條第1項 之
    竊盜罪。
(二)、被告2 人就犯罪事實一(一)部分，具有犯意聯絡及行為分擔，
    為共同正犯。
(三)、被告2 人先後多次犯行，時間緊接，方法相同，觸犯構成要
    件相同之罪，顯均係基於概括犯意為之，為連續犯，均應依
    修正前刑法第56條之規定，以一罪論，並加重其刑。
(四)、被告丙○○前因竊盜、毒品危害防制條例等案件，分別經法
    院判處有期徒刑6 月及8 月，並定應執行有期徒刑1 年1 月
    確定，復因竊盜案件，經法院判處有期徒刑10月確定，2 案
    接續執行，於94年11月3 日假釋出監，並於95年4 月28 日
    假釋期滿未經撤銷而以已執行完畢論。有臺灣高等法院被告
    前案紀錄表在卷可稽，被告丙○○於5 年內再犯本件有期徒
    刑以上之罪，為累犯，應依修正前刑法第47條之規定，加重
    其刑。被告丙○○並遞加重之。
(五)、爰審酌被告丙○○前有多次竊盜前科，被告丁○○則有多次
    毒品之前科，均素行不良，竟圖不勞而獲，不思以自己勞力
    賺取金錢，惟尚能坦承犯行等一切情狀，分別量處如主文所
    示之刑，以示警懲。
四、適用之法律：
    應依刑事訴訟法第273 條之1 第1 項、第299 條第1 項前段
    ，刑法第2 條第1 項、修正前第28條、第56條、第320 條第
    1 項、第47條，修正前罰金罰鍰提高標準條例第1 條前段，
    判決如主文。
本案經檢察官賴政安到庭執行職務
中    華    民    國    95    年    7     月    25    日
                  刑事第六庭  法  官  蔡世芳
以上正本證明與原本無異。
如不服本判決，應於判決送達後10日內，向本院提出上訴狀。（
須附繕本）
                              書記官  葉政
中    華    民    國    95    年    7     月    25    日
附錄本案論罪科刑條文：
中華民國刑法第320條第１項
（普通竊盜罪、竊佔罪）
意圖為自己或第三人不法之所有，而竊取他人之動產者，為竊盜
罪，處 5 年以下有期徒刑、拘役或 5 百元以下罰金。
  附表：
┌──┬────────────┬─────────────┬──────┐
│比較│  舊刑法於本案適用之    │  新刑法於本案適用之      │依從舊從新原│
│法條│  法律效果              │  法律效果                │則比較結果  │
├──┼────────────┼─────────────┼──────┤
│刑法│本罪法定刑得科銀元500 元│本罪法定刑得科銀元500 元以│本罪罰金之最│
│第  │以下罰金，依罰金罰鍰提高│下罰金，依修正後刑法施行法│高額新舊法雖│
│320 │標準條例第1 條前段規定之│增訂第1 條之1 規定：刑法分│同為15,000元│
│條第│提高倍數10倍，及舊刑法第│則編定罰金之貨幣單位為新台│，然最低額舊│
│1項 │33 條 第5 款規定之罰金最│幣。且94年1 月7 日刑法修正│法僅為新台幣│
│    │低額1 元計算，本罪之罰金│時，刑法分則編未修正之條文│3 元，自以被│
│    │刑最高為銀元5,000 元即新│定有罰金者，自94年1 月7 日│告行為時之舊│
│    │台幣15,000元，最低額為銀│刑法修正施行後，就其所定數│法較有利於被│
│    │元1 元即新台幣3 元。    │額提高30倍。及新刑法第33條│告。        │
│    │                        │第5 款修正為：「罰金：新台│            │
│    │                        │幣1 千元以上，以百元計算之│            │
│    │                        │。」，是依修正後之法律，該│            │
│    │                        │罪所得科處之罰金刑最高為新│            │
│    │                        │台幣15,000元，最低為新台幣│            │
│    │                        │1,000 元。                │            │
├──┼────────────┼─────────────┼──────┤
│刑法│按「二人以上共同實施犯罪│按「二人以上共同實行犯罪之│本件被告二人│
│第28│之行為者，皆為正犯」，舊│行為者，皆為正犯」，新刑法│之犯行，既屬│
│條  │刑法第28條定有明文。    │第28條定有明文。揆諸本條之│實行犯罪行為│
│    │                        │修正理由係為釐清陰謀共同正│之正犯，則適│
│    │                        │犯、預備共同正犯、共謀共同│用舊法規定論│
│    │                        │正犯是否合乎本條規定之正犯│擬，對被告二│
│    │                        │要件。                    │人並無不利。│
├──┼────────────┼─────────────┼──────┤
│刑法│按「連續數行為而犯同一之│連續犯之規定已刪除，則被告│自以舊刑法以│
│第56│罪名者，以一罪論。但得加│所犯數罪應分論併罰。      │一罪論對被告│
│條  │重其刑至二分之一。」，舊│                          │較有利。    │
│    │刑法第56條定有明文。則被│                          │            │
│    │告於本案係基於概括犯意連│                          │            │
│    │續故買贓物，依此規定，應│                          │            │
│    │以一罪論。              │                          │            │
├──┼────────────┼─────────────┼──────┤
│刑法│按「受有期徒刑之執行完畢│按「受徒刑之執行完畢，或一│不論依新法或│
│第47│，或受無期徒刑或有期徒刑│部之執行而赦免後，五年以內│舊法，被告均│
│條  │一部之執行而赦免後，五年│故意再犯有期徒刑以上之罪者│構成累犯，故│
│    │以內再犯有期徒刑以上之罪│，為累犯，加重本刑至二分之│被告行為時之│
│    │者，為累犯，加重本刑至二│。」，新刑法第47條定有明文│舊法對被告並│
│    │分之一。」，舊刑法第47條│，依此規定，被告為累犯。  │無不利。    │
│    │定有明文，依此規定，被告│                          │            │
│    │為累犯。                │                          │            │
├──┴────────────┴─────────────┴──────┤
│綜合比較結果：                                                          │
│本件上述條文依舊刑法對被告2 人均較為有利或並無不利，綜其全部罪刑之比較，│
│應以舊刑法較有利於被告，故本案應一體適用舊刑法。                        │
└────────────────────────────────────┘


司法院資訊處製作；財團法人民間司法改革基金會備份。
